【裁判字號】    99,易,1357
【裁判日期】    990531
【裁判案由】    竊盜
【裁判全文】
臺灣板橋地方法院刑事判決             99年度易字第1357號
公  訴  人  臺灣板橋地方法院檢察署檢察官
被      告  甲○○
上列被告因竊盜案件，經檢察官提起公訴（99年度偵字第8133號
），被告於審理中對被訴之事實為有罪陳述，本院行簡式審判程
序，並判決如下：
    主  文
甲○○竊盜，累犯，處有期徒刑陸月，如易科罰金，以新台幣壹
仟元折算壹日。
    事  實
一、甲○○於民國九十七年間因施用毒品案件，經本院以九十七
    年度訴字第一九二三號判處有期徒刑六月，如易科罰金以新
    台幣一千元折算一日確定，於九十七年七月二十九日入監執
    行，並於九十八年一月二十二日易科罰金出監而執行完畢（
    於本案構成累犯）；又於九十八年九月五日在商務旅館犯竊
    盜罪，嗣經本院以九十九年度易字第二六三九號判處有期徒
    刑五月，如易科罰金以新台幣一千元折算一日確定（此部分
    未執行完畢），猶不知悔改。甲○○於九十八年十月二十九
    日晚間九時三十五分許，持陳志豪之身分證、駕駛執照，前
    往臺北市○○○路六十八號正傑機車出租行，假冒陳志豪之
    名義向車行人員承租車號ＣＶＣ－八二０號重型機車，復於
    同月三十一日返回上開車行，以上開機車性能不佳為由，再
    冒用陳志豪之名義向車行人員改承租車號Ｈ八Ｚ－二九三號
    重型機車（甲○○上開涉犯侵占、偽造文書等罪嫌，另案由
    臺灣臺北地方法院檢察署偵查）。詎甲○○竟意圖為自己不
    法之所有，於九十八年十一月一日凌晨三、四時許，騎乘上
    開車號Ｈ八Ｚ－二九三號重型機車附載某真實姓名年籍不詳
    之成年女子及兒童，至臺北縣泰山鄉○○路八十八號之「春
    之戀汽車旅館」三○七號房投宿，即以徒手方式破壞上開三
    ○七號房內音響櫃鎖頭，竊取放置在該音響櫃內由上開汽車
    旅館主任乙○○所管領之金嗓伴唱機、喇叭擴大機及ＥＱ混
    音機各一台，並將之放入大型購物袋內得手，嗣於同日上午
    七時許，甲○○辦理退房後，隨即騎乘上開車號Ｈ八Ｚ－二
    九三號重型機車附載上開真實姓名年籍不詳之女子及兒童，
    並將裝有上開贓物之大型購物袋放置在所騎機車前腳踏板處
    離去，復於同日某時許將上開贓物帶至臺北縣三重市中興橋
    下跳蚤市場，以新台幣五千元價錢變賣現金花用。嗣因上開
    旅館住任乙○○於同日下午四時許發現上開伴唱機等物失竊
    而報警處理，經警依乙○○觀看監視器錄影畫面得知甲○○
    所騎乘機車車號，循線至上開車行查訪，始查悉上情。
二、案經臺北縣政府警察局新莊分局移送臺灣板橋地檢署檢察官
    偵查起訴，而甲○○於本院審理中就被訴事實為有罪陳述，
    本院行簡式審判程序。
    理      由
一、上揭犯罪事實，業據被告甲○○於警詢、偵查及本院審理中
    均坦承不諱，核與證人乙○○於警詢時及本院審理中之指證
    、證人即上開機車出租行人員施美玲於警詢時之證述、該車
    行人員張詠翔於偵查中證述之情節相符，復有機車租賃契約
    書、切結條、陳志豪之身分證及駕駛執照影本、汽車旅館旅
    客休息登記簿影本各一紙附卷可參，足認被告上開自白核與
    事實相符，堪以採憑。本案事證明確，被告犯行堪以認定，
    應依法論科。
二、核被告所為，係犯刑法第三百二十條第一項之竊盜罪。又被
    告於案發當時固與某真實姓名年籍不詳之成年女子及兒童一
    同投宿「春之戀汽車旅館」三○七號房，業據被告供述在卷
    ，但被告供稱該名女子並未參與本案共同竊盜犯行之實施，
    而遍查本案全部卷證，復查無積極證據足認該名女子有與被
    告共同竊取上開伴唱機等物之行為，且本案公訴意旨亦未認
    被告有與他人共同竊取上開伴唱機等物之情形，尚難遽認本
    件案發當時與被告一同住宿之女子有與被告共同竊取上開財
    物，併予指明。末查被告前有上開事實欄所載之有期徒刑執
    行完畢紀錄，有臺灣高等法院被告前案記錄表附卷可稽，其
    受有期徒刑之執行完畢後，五年以內故意再犯有期徒刑以上
    之罪，為累犯，應依法加重其刑。爰審酌被告前有同類型竊
    盜等犯罪紀錄，（見卷附台灣高等法院被告前案紀錄表），
    素行不佳，被告犯罪動機、目的、手段、所得利益及所竊取
    財物之價值，迄未賠償被害人所受損害，及被告犯後坦承犯
    行之態度等一切情狀，量處如主文所示之刑，並諭知易科罰
    金之折算標準，以資儆懲。至被告本件竊盜犯行時用以裝置
    上開贓物所用之大型購物袋，並未據扣案，亦非違禁物，為
    避免日後執行困難，爰不予宣告沒收，附此敘明。
據上論斷，應依刑事訴訟法第二百七十三條之一第一項、第二百
九十九條第一項前段，刑法第三百二十條第一項、第四十七條第
一項、第四十一條第一項，刑法施行法第一條之一，判決如主文
。
本案經檢察官李巧菱到庭執行職務。
中    華    民    國    99    年    5     月    31    日
                  刑事第九庭  法  官  楊 志 雄
以上正本證明與原本無異。
如不服本判決應於收受判決後十日內向本院提出上訴書狀，並
應敘述具體理由。其未敘述上訴理由者，應於上訴期間屆滿後
二十日內向本院補提理由書（均須按他造當事人之人數附繕本）
「切勿逕送上級法院」。
                              書記官  陳 春 銘
中    華    民    國    99    年    6     月    1     日
附錄論罪科刑法條全文：
刑法第320條第1項
意圖為自己或第三人不法之所有，而竊取他人之動產者，為竊盜
罪，處5年以下有期徒刑、拘役或5百元以下罰金。

司法院資訊處製作；財團法人民間司法改革基金會備份。
